Grace Alvarado Salazar

Full Stack Developer

Mi perfil

Q Lima, Perú

☑ gracenikole@gmail.com

(+51) 929601594

mistyblunchportfolio.vercel.app/

in grace-nikole

Lenguajes de Programación

JavaScript TypeScript
Python Java C++ C

Frameworks y Herramientas

NodeJs Angular React VueJS Flask Django Spring Git

Base de Datos

Firebase Firestore PostgreSQL MySQL MongoDB

Idiomas

Español (Nativo) Inglés (Intermedio)

Resumen

Desarrolladora Full Stack con más de 3 años de experiencia práctica en diversos stacks tecnológicos e industrias. He trabajado tanto en empresas consolidadas como en startups de ritmo acelerado, lo que me ha dado una gran capacidad para adaptarme rápidamente a distintos modelos de negocio y entornos técnicos. Me apasiona la tecnología, la investigación y el aprendizaje continuo, además de compartir conocimiento con los demás. Soy reconocida por ser altamente adaptable, colaborativa y comunicativa, disfruto trabajar en equipos dinámicos y me adapto con facilidad a nuevas tecnologías.

Experiencia

Aimo 05/2024 - Presente

Full Stack Developer

Node NextJS React TypeScript GCP Mongo Ant Design Docker

En Aimo me encargo de crear servicios y armar interfaces para las plataformas de logística, callCenter, tracking y delivery que tiene Aimo. Los servicios y optimizaciones que construyo ayudan a automatizar procesos desde la toma de pedidos hasta la entrega en el domicilio de los clientes.

Gigstack 01/2024 - 04/2024

Full Stack Developer

Node React TypeScript GCP Firebase Ant Design

En Gigstack, como freelance, diseñé e implementé la lógica de negocio y realicé optimizaciones que automatizaron procesos administrativos y financieros para diversos negocios en la plataforma, incluyendo facturación, cobro de pagos, gestión de gastos y conexión con el SAT, mejorando la eficiencia operativa y reduciendo tareas manuales.

Destacame 02/2022 - 12/2023

Full Stack Developer

Django VueJS TypeScript AWS Lambda Amazon S3 Vuetify PostgreSQL DynamoDB

En Destacame desarrollé distintos productos y servicios para el banco Santander. Además me encargaba de la mejora y mantenimiento de los diversos proyectos de Destacame junto con la corrección de errores, refactorización de código y optimización de procesos.

Forma - Moov Media Group

04/2021 - 02/2022

FrontEnd Developer

React Angular Typescript NextJS Typescript VanillaJS MaterBase Selligent Webflow MJML

En Forma me encargaba del mantenimiento, construcción de interfaces, lógicas de negocio de las plataformas web y formularios para empresas con diversos rubros. Además, ayudé a realizar envíos masivos de correo con ayuda de diversas herramientas.

Minsky

05/2021 - 08/2021

Full Stack Developer

Express Typescript NodeJS NextJS React ChakraUI GraphQL

En Minsky, mi función fue la de construir interfaces y armar la lógica de negocio para las diversas entidades que trabajaban con Minsky.

Devant

09/2020 - 12/2020

FrontEnd Developer

NodeJS TypeScript Angular Angular Material

En Devant, como freelance, me ocupé de la implementación de formularios para la medicación de pacientes con cáncer de la empresa biotecnológica Roche.

Universidad de Ingeniería y Tecnología

02/2020 - 06/2020

Asistente del Decano de Computer Science

LaTex Pearl Linux

En UTEC trabajé junto con el decano de la carrera de Ciencia de la Computación. Mis funciones eran las de comunicarme con los profesores de la carrera con el fin de actualizar temas y sistemas de calificación de los sílabos y actualizar la malla de la carrera de Ciencia de la Computación y Ciencia de Datos.

Krowdy

04/2018 - 07/2019

FrontEnd Developer

React Angular HTML5 Amazon S3 CSS3 TypeScript JavaScript emBlue HubSpot Google Ad Manager Wordpress Wix

En Krowdy mis funciones eran las de armar landing pages junto a formularios para diversas empresas, actualizar e implementar nuevas funcionalidades en la plataforma de Laborum, apoyar con el envío de correos masivos y subir banners a las plataformas web que tenían.

Proyectos

Elegimos.pe

JavaScript Python Django PostgreSQL HTML5 CSS3 Ulkit

Fui parte de los desarrolladores Full Stack encargados de implementar la plataforma de Elegimos con el fin de ayudar a ciudadanos peruanos a votar por un gobernante de forma consciente gracias a los diversos filtros de Elegimos.

Blockchain Generator

C++ Typescript React Next Axios ChakraUI

Desarrollé una plataforma transaccional basada en Blockchain que se encargaba de gestionar registros de venta, retiros y transferencias.

Leauty Web Scraping

JavaScript Python Flask BeautifulSoup HTML5 CSS3 Bulma

Desarrollé una plataforma que se encargaba de obtener data de Libgen con ayuda de web scraping con el fin de brindar una mejor experiencia visual en comparación con Libgen.

Educación

Universidad de Ingeniería y Tecnología

08/2018 - Presente

en Ciencia de la Computación

- CS1100 Introducción a Ciencia de la Computación
- CS2701 Base de Datos
- CS1D01 Matemática Discreta
- CS1102 Programación Orientada a Objetos
- CS2B01 Desarrollo Basado en Plataformas
- CS2100 Algoritmos y Estructura de Datos
- CS2901 Ingeniería de Software

Voluntariados

WAWA Laptop

Tech Coach

Fui coach y realicé tutoriales para los talleres de creación de aplicaciones con App Inventor a niñas de GIT, un programa de Movistar.

Hack Space Perú

Tech Coach

Impartí talleres de desarrollo web a chicos de 5to de secundaria en el colegio Telésforo Catacora en Ate.

MakerLab PerúMakerLab

Tech Coach

Ayudé a estudiantes de la PUCP con su pitch y propuestas de solución en la Hackathon de Real Plaza.